【裁判字號】    95,財管,10
【裁判日期】    950602
【裁判案由】    選任遺產管理人
【裁判全文】
臺灣基隆地方法院民事裁定              95年度財管字第10號
聲  請  人  行政院衛生署基隆醫院
法定代理人  乙○○
利害關係人  財政部國有財產局臺灣北區辦事處基隆分處
法定代理人  甲○○
上列聲請人聲請選任被繼承人丙○○遺產管理人事件，本院裁定
如下：
    主  文
選任財政部國有財產局臺灣北區辦事處基隆分處為被繼承人丙○
○（男，民國○○年○○月○日生，身分證統一編號：Ｚ000
000000，生前籍設：基隆市○○區○○里○○○街二四七
號之一，於九十五年六月二日死亡）之遺產管理人。
准對被繼承人丙○○之繼承人為承認繼承之公示催告。
被繼承人丙○○之繼承人，應自前項公示催告最後登載新聞紙之
日起，壹年貳月內承認繼承，上述期限屆滿，無繼承人承認繼承
時，被繼承人丙○○之遺產，於清償債權並交付遺贈物後，如有
賸餘即歸屬國庫。
聲請程序費用由被繼承人丙○○之遺產負擔。
    理  由
一、聲請意旨略以：如主文第1項之被繼承人丙○○，於95年5月
    31日倒於路旁，經人送至聲請人醫院急救，仍於同年6月2日
    死亡，經詳查其戶籍資料，其在臺灣無子嗣可繼承，大陸親
    友資料則無法求證，聲請人既為被繼承人生前施以急救者，
    又保管其死後之遺物，為其利害關係人，為此聲請選任被繼
    承人丙○○之遺產管理人，並依法為公示催告等語。
二、按繼承開始時，繼承人之有無不明，而無親屬會議或親屬會
    議未於一個月內選定遺產管理人者，利害關係人得聲請法院
    選任遺產管理人，並由法院依公示催告程序，定六個月以上
    之期限，公告繼承人，命其於期限內承認繼承，民法第1177
    條、第1178條分別定有明文。
三、查聲請人主張前揭事實，業據其提出被繼承人丙○○之死亡
    證明書、戶籍謄本、遺物清單、基隆市安樂區公所函影本等
    為證，故聲請人以利害關係人之身分聲請選任被繼承人之遺
    產管理人，核無不合。又被繼承人丙○○有無繼承人不明，
    若於主文第3項所定期限屆滿，無繼承人承認繼承時，其遺
    產於清償債權並交付遺贈物後，如有賸餘，應歸屬國庫，本
    院審酌上開情事，並參酌遺產管理人之職務，依民法第11
    79條規定，程序相當複雜，且任務頗為繁重，為保障債權人
    利益及期程序之公正、公信起見，並參考財政部所頒「代管
    無人承認遺產作業要點」，認本件應由財政部國有財產局臺
    灣北區辦事處基隆分處為被繼承人丙○○之遺產管理人，爰
    裁定如主文第1項所示，並依法為承認繼承之公示催告。
四、依非訟事件法第157條，裁定如主文。
中    華    民    國    95    年    6     月    2    日
                  家事法庭法  官  李木貴
以上正本係照原本作成。
如對本裁定抗告，應於本裁定送達後10日內，向本院提出抗告狀
，並繳納抗告費新臺幣1000元。
中    華    民    國    95    年    6     月    2     日
                          書記官  林蔚菁


司法院資訊處製作；財團法人民間司法改革基金會備份。
